【裁判字號】    99,易,892
【裁判日期】    991222
【裁判案由】    竊盜
【裁判全文】
臺灣桃園地方法院刑事判決               99年度易字第892號
公  訴  人  臺灣桃園地方法院檢察署檢察官
被      告  廖振棠
上列被告因竊盜案件，經檢察官提起公訴（99年度偵緝字第1345
號），被告於審理中就被訴事實為有罪之陳述，經告知簡式審判
程序意旨，並聽取當事人之意見後，本院合議庭裁定改由受命法
官獨任依簡式審判程序審理，並判決如下：
    主  文
廖振棠踰越安全設備竊盜，累犯，處有期徒刑柒月。又竊盜，累
犯，處有期徒刑參月。又竊盜，累犯，處有期徒刑伍月。又攜帶
兇器、毀壞安全設備竊盜，累犯，處有期徒刑柒月。應執行有期
徒刑壹年捌月。
    事  實
一、廖振棠於93年間因偽造文書罪，經以93年度壢簡字第586 號
    判決判處有期徒刑4 月確定，於民國94年4 月18日入監服刑
    ，嗣於94年5 月10日易科罰金執行完畢。又於96年間因違反
    毒品危害防制條例案件，經本院以96年度壢簡字第2393號判
    決判處有期徒刑4 月確定，甫於97年8 月13日縮刑期滿執行
    完畢（本案構成累犯）。詎仍不知悔改，意圖為自己不法之
    所有，分別於下述時地為竊盜之行為：
（一）98年7 月17日上午11時許，在新竹縣新埔鎮○○路7- 5號
      房屋窗戶旁，徒手開啟未上鎖之窗扇後，徒手伸入具防閑
      性質之窗戶內，竊取邱文茂所有放置於桌上之華碩品牌筆
      記型電腦1 台得手，旋於98年7 月20日將竊得之電腦以新
      臺幣（下同）8,500 元轉售予不知情之曜誠實業有限公司
      店長郭憶萱。嗣該電腦由不知情之陳麗文購得，因電腦故
      障送華碩電腦公司維修，經華碩電腦公司客服人員陳如怡
      檢視，發現送修電腦為失竊贓物。
（二）98年12月2 日晚間11時許，利用友人鍾秉榮委託其搭載返
      家之機會，與鍾秉榮一同進入在桃園縣楊梅市○○路114
      號2 樓之住處後，趁鍾秉榮不注意，徒手竊取鍾秉榮放置
      於該屋電視櫃上之出租房屋大門鑰匙1 支得手。
（三）98年12月7 日上午10時23分許，至鍾秉榮所有址設桃園縣
      楊梅市○○路451 號之公寓，持上開竊得之鑰匙，開啟公
      寓一樓大門，侵入該房屋（侵入住宅部分，未據提出告訴
      ），再以現場拾得之電話卡撬開（未毀）2 樓林家樑所承
      租之套房之門扇後，侵入套房內徒手竊取林家樑所有之白
      金戒指3 只、黃金K 金轉運戒指1 只（價值25,000元）得
      手。
（四）同日上午10時許，繼而持2 樓拾得之客觀上得作為兇器之
      鐵管（長約86公分、直徑約3 公分），持以前往該公寓之
      3 樓將林梓涵所承租之套房喇叭鎖破壞後，進入屋內竊取
      林梓涵所有之今生金飾金項鍊1 條、幸運草腳鍊1 條、戒
      指1 盒（約10個）、MP3 播放器1 台及現金4,296 元等財
      物得手。嗣林梓涵、林家樑返回發現財物失竊，旋報警處
      理，始循線查悉上情。
二、案經桃園縣政府警察局楊梅分局報請臺灣桃園地方法院檢察
    署偵辦起訴。
    理  由
一、訊據被告廖振棠對上揭犯行於本院審理時坦承不諱，就事實
    欄（一）部分，核與證人邱文茂、郭憶萱證述情節相符，且
    有贓物認領保管單、中古買賣契約書、扣押物品目錄表等件
    在卷可稽；又就事實欄（二）部分，核與證人鍾秉榮於警詢
    及偵查之證述情節相符；再就事實欄（三）、（四）部分，
    核與證人林家樑、林梓涵之證述情節相符，且有監視器翻拍
    照片查獲照片可稽，足認被告前開任意性之自白，皆與事實
    相符，應屬可信。本件事證明確，被告所犯事實欄（一）至
    （四） 竊盜及加重竊盜犯行，均堪認定，應依法論科。
二、論罪科刑部分：
（一）按被告於夜間至某姓住宅，推窗伸手入室，竊取衣物，雖
      其身體未侵入住宅，尚難論以於夜間侵入住宅竊盜罪名，
      但其竊盜之手段，既已越進窗門，安使他人窗門全之設備
      失其防閑之效用，自應構成刑法第321 條第1 項第2 款之
      罪（最高法院41年台非字第38號有判例意旨參照）。本案
      被告廖振棠徒手伸入窗內竊取他人之財物，雖其身體未侵
      入住宅，但已踰越窗戶安全設備使之失其防閉效用，故核
      其就事實欄（一）所為，係犯刑法第321 條第1項第2 款
      之踰越安全設備竊盜罪。次按，刑法第321 條第1 項第2
      款所謂毀越門扇，係指毀損或超越及踰越門扇而言，與撬
      開門鎖啟門入室者不同（最高法院69年度台上字第2415號
      判決意旨參照），本件被告侵入租屋處2 樓林家樑住處時
      ，僅利用電話卡插入門縫後撬開門扇，卷內亦無證據可證
      明有其他安全設備遭破壞之事實，是被告事實欄（二）、
      （三）所為，均係犯刑法第320 條第1 項之普通竊盜罪。
（二）再按，刑法第321 條第1 項第3 款之攜帶兇器竊盜罪，係
      以行為人攜帶兇器竊盜為其加重條件，此所謂兇器，其種
      類並無限制，凡客觀上足對人之生命、身體、安全構成威
      脅，具有危險性之兇器均屬之，且祇須行竊時攜帶此種具
      有危險性之兇器為已足，並不以攜帶之初有行兇之意圖為
      必要。第按，刑法第321 條第1 項第2 款所謂毀越門扇係
      指毀越住宅、店舖或其他建築物( 包括公寓、大廈內之各
      住戶或店舖) 之門扇而言，至住戶內隔間各臥房之門扇縱
      裝有司畢靈鎖或其他自動鎖亦屬安全設備而非該條款所稱
      之門扇。是被告持現場拾獲之可為兇器使用之鐵管1 支，
      破壞3 樓林梓涵租屋處之房門之「喇叭鎖」後進入竊盜，
      依前揭實務見解，係構成刑法第321 條第1 項第2 款、第
      3 款之攜帶兇器、毀壞安全設備竊盜罪。起訴書雖未就事
      實欄（四）部分，論以刑法第321 條第1 項第3 款之攜帶
      兇器竊盜罪，然此業經公訴檢察官當庭予以增列起訴法條
      為刑法第321 條第1 項第3 款，其竊盜之基本社會事實固
      屬同一，本院自應予以一併審理。
（三）被告所犯前開四罪，均犯意各別、行為互殊，應予分論併
      罰。
（四）被告有事實欄所載之前科紀錄，有臺灣高等法院被告前案
      紀錄表在卷足憑，其於徒刑執行完畢後5 年內故意再犯本
      件有期徒刑以上之罪，為累犯，均應依刑法第47條之規定
      加重其刑。
（五）爰審酌被告正值壯年，不思以正當手段獲取財物，嚴重蔑
      視他人財產權，且被告前已有竊盜之前案紀錄，素行不佳
      ，此有臺灣高等法院被告前案紀錄表1 份附卷可稽，竟再
      為本件多次竊盜犯行，漠視法紀，並斟酌其竊得財物價值
      、犯罪手段、對被害人所生危害及犯後坦承犯行態度尚佳
      等一切情狀，分別量處如主文所示之刑，並定其應執行之
      刑，以示懲儆。
（六）至被告持以行竊之鐵管1 支，因未扣案，為免將來執行困
      難，爰不予宣告沒收，併予敘明。
據上論斷，應依刑事訴訟法第273條之1 第1項、第299條第1項前
段、第310 條之2 、第454 條第1 項，刑法第320 條第1 項、第
321 條第1 項第2 款、第3 款、第47條第1 項、第51條第5 款，
刑法施行法第1 條之1 第1 項、第2 項前段，判決如主文。
本案經檢察官洪敏超到庭執行職務。
中    華    民    國    99    年    12    月    22    日
                  刑事第十二庭    法  官  黃裕民
以上正本證明與原本無異。
如不服本判決應於收受判決後10日內向本院提出上訴書狀，並應
敘述具體理由。其未敘述上訴理由者，應於上訴期間屆滿後20日
內向本院補提理由書( 均須按他造當事人之人數附繕本) 「切勿
逕送上級法院」。
                                  書記官  蕭秀蓉
中    華    民    國    99    年    12    月    22    日
附錄本案論罪科刑法條：
中華民國刑法第320條
（普通竊盜罪、竊佔罪）
意圖為自己或第三人不法之所有，而竊取他人之動產者，為竊盜
罪，處5  年以下有期徒刑、拘役或 5 百元以下罰金。
意圖為自己或第三人不法之利益，而竊佔他人之不動產者，依前
項之規定處斷。
前二項之未遂犯罰之。
中華民國刑法第321條
（加重竊盜罪）
犯竊盜罪而有左列情形之一者，處 6 月以上、 5 年以下有期徒
刑：
一、於夜間侵入住宅或有人居住之建築物、船艦或隱匿其內而犯
    之者。
二、毀越門扇、牆垣或其他安全設備而犯之者。
三、攜帶兇器而犯之者。
四、結夥三人以上而犯之者。
五、乘火災、水災或其他災害之際而犯之者。
六、在車站或埠頭而犯之者。
前項之未遂犯罰之。

司法院資訊處製作；財團法人民間司法改革基金會備份。
